臺灣新竹地方法院刑事判決                            九十年度易字第九七號
    公  訴  人  臺灣新竹地方法院檢察署檢察官
    被      告  甲○○
右列被告因違反毒品危害防制條例案件，經檢察官提起公訴（九十年度毒偵字第八六
三號），本院判決如左：
    主      文
甲○○施用第二級毒品，累犯，處有期徒刑陸月，如易科罰金，以佰元折算壹日，
扣案之第二級毒品安非他命零點柒公克沒收銷燬之。
    事      實
一、甲○○前於民國八十六年間因違反麻醉藥品管理條例案件，經本院簡易庭以八十
    六年度竹簡字第七七一號刑事簡易判決判處有期徒刑三月確定，於八十七年六月
    十六日易科罰金執行完畢。又甲○○因施用第二級毒品安非他命案件，經依本院
    以八十七年度毒聲字第四八一號裁定送觀察、勒戒後，因無繼續施用毒品之傾向
    ，經臺灣新竹地方法院檢察署檢察官以八十七年度偵字第五七七八號為不起訴處
    分確定。復因違反毒品危害防制條例案件，經本院以八十八年度毒聲字第一八七
    八號裁定送觀察、勒戒後，認有繼續施用毒品之傾向，於八十八年十月十九日以
    八十八年度毒聲字第二一一六號裁定令入戒治處所施以強制戒治，並經臺灣新竹
    地方法院檢察署檢察官以八十八年度毒偵字第四一七號起訴，經本院簡易庭於八
    十八年十月二十八日以八十八年度竹簡字第七一二號刑事簡易判決判處有期徒刑
    五月確定。嗣因甲○○強制戒治屆滿三月且執行成效經評定為合格，遂由本院以
    八十九年度毒聲字第八一六號裁定停止戒治，所餘戒治期間付保護管束，保護管
    束於八十九年十月十三日屆滿，同時被告前揭非法施用第二級毒品安非他命犯行
    ，亦經本院於八十九年十二月二十日以八十九年度聲字第一二一五號裁定免其刑
    之執行。詎其仍不知悔改，於保護管束期滿後，又基於施用第二級毒品安非他命
    之犯意，於九十年五月十日晚上十時許，在其位於新竹市香山區美之城九二巷二
    號住處之廁所內，以不詳方法，非法施用第二級毒品安非他命一次，嗣於九十年
    五月十一日凌晨一時三十分許，為警於上開處所當場查獲，並扣得甲○○所有之
    第二級毒品安非他命○點七公克。
二、案經新竹市警察局第三分局報請臺灣新竹地方法院檢察署檢察官偵查起訴。
    理      由
一、右揭犯罪事實，業據被告甲○○於本院審理時坦承不諱，而被告於警訊時所親自
    採取、封緘之尿液，經送初、複驗之結果，均呈甲基安非他命陽性反應，此有新
    竹市衛生局所出具之竹市衛六字第八八七七號不法藥物尿液初步篩檢報告書、國
    防部憲兵司令部刑事鑑識中心九十一年三月一日（九一）綱得字第○二四三六號
    鑑驗通知書各乙紙附卷足參，並有第二級毒品安非他命○點七公克扣案可資佐憑
    。是被告之自白核與事實相符，犯行堪以認定。另被告前經執行二次觀察、勒戒
    後，第一次認無繼續施用毒品之傾向，而由臺灣新竹地方法院檢察署檢察官為不
    起訴處分，第二次認有繼續施用毒品之傾向，經令入戒治處所施以強制戒治一年
    ，其施用第二級毒品之犯行，並經本院簡易庭判處有期徒刑五月確定，戒治期間
    ，本院復裁定停止戒治，停止戒治期間付保護管束，其施用第二級毒品犯行部分
    ，亦經本院判處免刑等情，亦有臺灣新竹地方法院檢察署八十七年度偵字第五七
    七八號不起訴處分書、本院八十八年度竹簡字第七一二號刑事簡易判決、八十八
    年度毒聲字第二一一六號、八十九年度毒聲字第八一六號、八十九年度聲字第一
    二一五號刑事裁定、臺灣新竹地方法院檢察署檢察官八十八戒執二字第二九三號
    戒治處分執行指揮書、八八戒執二字第二九三號保護管束指揮書等件在卷可憑。
    被告甲○○另行起意再犯本件施用第二級毒品之犯行，為三犯，應予依法論科。
二、核被告甲○○所為，係犯毒品危害防制條例第十條第二項之施用第二級毒品罪。
    其施用前持有第二級毒品安非他命之低度行為，應為施用之高度行為所吸收，不
    另論罪。查被告前因違反麻醉藥品管理條例案件，經本院簡易庭於八十七年三月
    三十一日以八十六年度竹簡字第七七一號刑事簡易判決判處有期徒刑三月確定，
    並於八十七年六月十六日易科罰金執行完畢等情，有臺灣新竹地方法院檢察署刑
    案資料查註紀錄表及臺灣高等法院被告全國前案紀錄表可按，其受有期徒刑之執
    行完畢，五年以內再犯本件有期徒刑以上之罪，為累犯，應依刑法第四十七條規
    定加重其刑。爰審酌被告無視法令之禁止，前已因施用毒品行為，經送觀察、勒
    戒、強制戒治後，仍不思改進、戒斷，竟再度施用足以導致精神障礙及生命危險
    之成癮性毒品，顯無悔改之意，兼衡施用毒品所生危害以自戕健康為主，及其施
    用次數為一次等一切情狀，量處如主文所示之刑，並諭知易科罰金之折算標準。
三、扣案之安非他命○點七公克，屬管制之第二級毒品，應依毒品危害防制條例第十
    八條第一項前段沒收銷燬之。
據上論斷，應依刑事訴訟法第二百九十九條第一項前段，毒品危害防制條例第十條第
二項、第十八條第一項前段，刑法十一條前段、第四十七條、第四十一條第一項前段
，罰金罰緩提高標準條例第二條，判決如主文。
本案經檢察官吳金棟到庭執行職務。
中      華      民      國      九十一      年    五    月      十      日
                                   臺灣新竹地方法院刑事第二庭
                                       審判長法  官   王銘勇
                                             法  官   雷雅雯
                                             法  官   蔡欣怡
右正本證明與原本無異。
如不服本判決，應於判決送達後十日內向本院提出上訴狀( 應附繕本 )。
                                             書記官   沈藝珠
中      華      民      國      九十一      年    五    月      十      日
附錄本案論罪科刑法條全文：
毒品危害防制條例第十條第二項
施用第二級毒品者，處三年以下有期徒刑。
